【裁判字號】    98,交聲,795
【裁判日期】    980330
【裁判案由】    違反道路交通管理處罰條例聲明異議
【裁判全文】
臺灣臺北地方法院交通事件裁定         98年度交聲字第795號
原處分機關  臺北市交通事件裁決所
異  議  人
即受處分人  甲○○
上列異議人因違反道路交通管理處罰條例案件，對於臺北市交通
事件裁決所民國98年3 月16日所為之裁決處分（原處分案號：北
市裁罰字第裁22-A00000000號）聲明異議，本院裁定如下：
    主  文
異議駁回。
    理  由
一、原處分機關臺北市交通事件裁決所以異議人甲○○於民國98
    年1月12日17時27分，因其所有之車號BAU-638號重型機車，
    在臺北市○○路○段9巷17號前劃有紅線路段停車，而為警以
    異議人有違反道路交通管理處罰條例第56條第1項第1款規定
    （在禁止臨時停車處所停車）之行為，予以拍照存證後逕行
    舉發。嗣異議人於舉發通知單上所載應到案日期前（即98年
    2 月23日前）向原處分機關提出申訴，經原處分機關認為無
    理由，乃依道路交通管理處罰條例第56條第1項第1款及違反
    道路交通管理事件統一裁罰基準表之規定，裁罰異議人新台
    幣600 元罰鍰。
二、聲明異議意旨略以：本人於98年1月12日早上8 時在中華路1
    段9 巷17號對面的小巷停放機車，於當日18時牽車時，發現
    機車已被移至17號門口劃紅線處，並已被開立違規停車證明
    。該巷確實全線禁止停車，但各樓間隙仍有很多停車處，本
    人所停放之小巷亦有很多機車停放，然該巷狹小擁擠，常須
    移動他人車輛始可進出，本人機車疑似被他人移出後，未移
    回小巷，而被人移至17號門口，以致於被開單，實非本人違
    規停車至如此明顯的紅線處等語。
三、按汽車駕駛人停車時，在禁止臨時停車處所停車，處新臺幣
    600元以上1,200元以下罰鍰，道路交通管理處罰條例第56條
    第1項第1款定有明文。經查，本件異議人於98年1 月12日17
    時27分，因其所有之車號BAU-638 號重型機車，在臺北市○
    ○路○段9巷17號前劃有紅線路段停車，而為警以異議人有違
    反道路交通管理處罰條例第56條第1項第1款規定（在禁止臨
    時停車處所停車）之行為，予以拍照存證後逕行舉發等情，
    為異議人所不爭執，並有採證照片附卷可參。異議人固以前
    開情詞為辯，惟按道路交通標誌標線號誌設置規則第149 條
    第1項第5款規定：「紅實線：設於路側，用以禁止臨時停車
    」，而依卷附舉發照片所示，異議人之上開重型機車於舉發
    當時，確實停放在劃有紅實線之路側，是異議人違規停車之
    情事已甚為明確；且該重型機車登記車主既為異議人（有車
    號查詢重型機車車籍資料列印本在卷可考），而該機車復為
    異議人所支配使用，則對於該機車之使用情形（包含行駛、
    停放等），自均在異議人掌握中，異議人所辯上情，並未能
    提供相關事證供本院查核，純屬片面之詞；更何況，重型機
    車本身重量不輕，不易為長距離之移置，縱然他人為了進出
    而有移動機車之必要，亦僅需稍微調整移動即可，何須將本
    件機車由「17號對面的小巷」移至「17號門口」？是異議人
    上開所辯，顯無足採至灼。從而，原處分機關依道路交通管
    理處罰條例第56條第1項第1款及違反道路交通管理事件統一
    裁罰基準表之規定，裁處異議人罰鍰新台幣600 元，於法自
    無不合，異議人之異議為無理由，應予駁回。
四、據上論斷，應依道路交通管理處罰條例第87條第2項，道路
    交通案件處理辦法第19條，裁定如主文。
中    華    民    國    98    年    3     月    30    日
                  交通法庭      法  官  李明益
以上正本證明與原本無異。
如不服本裁定，應於裁定送達後5日內向本院提出抗告狀。
                                書記官  劉穗筠
中    華    民    國    98    年    3     月    30    日


司法院資訊處製作；財團法人民間司法改革基金會備份。
